【裁判字號】    89,上易,1875
【裁判日期】    891115
【裁判案由】    贓物
【裁判全文】
臺灣高等法院臺中分院刑事判決                  八十九年度上易字第一八七五號
    上  訴  人
    即  被  告  乙○○
右上訴人因贓物案件，不服台灣彰化地方法院八十八年度易字第一○三七號中華民國
八十九年六月十四日第一審判決（起訴案號：台灣彰化地方法院檢察署八十八年度偵
緝字第一一一號，八十八年度偵字第五九一七號）提起上訴，本院判決如左：
    主  文
上訴駁回。
    事  實
一、乙○○於民國（下同）八十五年間，因贓物及違反麻醉藥品管理條例案件，經台
    灣彰化地方法院分別判處有期徒刑三月、有期徒刑六月確定，經定應執行刑有期
    徒刑七月確定，於八十六年十月七日執行完畢，猶不知悔改，仍基於概括之犯意
    ，(1)先於八十七年三月間某日，在台中市某處，明知不詳人士所出售懸掛偽造之
    ＦＮ－五五二五號車牌，引擎號碼00000000號ＢＭＷ廠牌自用小客車（
    該車並有偽造之行車執照，其原車牌號碼ＣＵ－五二五二號，為欣平貿易有限公
    司所有，於八十七年二月十七日二十二時許，在桃園縣桃園市○○路與大興西路
    失竊），係來源不明之盜贓物，竟以不詳之價格故予買受，供己或友人謝慧萱、
    李東進（均由檢察官另案偵查中）使用。嗣於八十七年四月二十日十三時十分許
    ，李東進（由檢察官另案偵查中）駕駛前揭懸掛偽造之ＦＮ－五五二五號之贓車
    附載謝慧萱，行經彰化縣員林鎮○○路與員鹿路交岔路口，為警查獲。(2)又於八
    十七年五月底、六月初間之某日，在彰化縣溪湖鎮某處，明知懸掛偽造之ＤＦ－
    七三四一號車牌，引擎號碼ＶＱ00000000號裕隆廠牌自用小客車（原車
    牌號碼Ａ８－二０七二號，係丁○○所有，於八十七年四月二十六日七時許，在
    台中市○區○○路附近失竊）係來源不明之盜贓物，竟以新台幣（下同）十三萬
    元之價格，向綽號「九百」之人士故買之。嗣後交由謝慧萱收受使用，於八十八
    年二月四日十一時許，在彰化縣二林鎮○○路三一九號前，為警查獲，始供出上
    情。
二、案經雲林縣警察局虎尾分局移送；另由台中縣警察局移送台灣台中地方法院檢察
    署移轉臺灣彰化地方法院檢察署檢察官偵查起訴。
      理  由
一、訊據上訴人即被告乙○○（下稱被告）矢口否認涉有前開故買贓物之犯行，辯稱
    ：前揭懸掛偽造之ＦＮ－五五二五號車牌，引擎號碼00000000號ＢＭＷ
    廠牌自用小客車與其無關，其根本未曾交付該車輛予李東進使用，而另懸掛偽造
    之ＤＦ－七三四一號車牌，引擎號碼ＶＱ00000000號裕隆廠牌自用小客
    車，係綽號「九百」戊○○所交付，因其曾向戊○○表明欲購車，在戊○○未交
    付車輛前，因伊需要代步工具，故戊○○方先交付該部車輛供伊使用，惟伊確實
    不知該車係屬贓車云云。經查：(一)、前揭懸掛偽造之ＦＮ－五五二五號車牌，引
    擎號碼00000000號ＢＭＷ廠牌自用小客車，其原車牌號碼ＣＵ－五二五
    二號，為欣平貿易有限公司所有，於八十七年二月十七日二十二時許，在桃園縣
    桃園市○○路與大興西路遭竊；及另部懸掛偽造之ＤＦ－七三四一號車牌，引擎
    號碼ＶＱ00000000號裕隆廠牌自用小客車，其原車牌號碼Ａ８－二０七
    二號，係被害人丁○○所有，於八十七年四月二十六日七時許，在台中市○區○○路附近失竊等情，業據被害人甲○○及被害人丁○○之子陳政隆於警訊中指陳
    綦詳，並有車輛竊盜、車牌失竊資料個別查詢報表二份及贓物認領保管單二紙附
    卷可稽，是前揭懸掛偽造之ＦＮ－五五二五號車牌自用小客車及懸掛偽造之ＤＦ
    －七三四一號車牌自用小客車，均係屬贓物無誤。(二)、證人李東進於八十七年四
    月二十日警訊中供稱：「（問：你是否知道該車－指懸掛偽造之ＦＮ─五五二五
    號車牌自用小客車，之來源？）我只知道阿賜（即乙○○）去台中買的，大約一
    個月前，至於時間、地點我不清楚」等語，於原審亦供陳：「確實車子是乙○○
    交給我的」等語（見原審卷第五十三頁）；證人謝慧萱於八十七年四月二十一日
    警訊中亦供稱；「這部贓車－指懸掛偽造之ＦＮ－五五二五號車牌自用小客車，
    平時都是由乙○○及李東進駕駛，偶爾我也會去開，但我不知道是贓車，我有問
    過乙○○，他說是自已買的」，是被告辯稱：該車與其無關云云，係欲求脫罪之
    詞。參諸前揭車輛所懸掛之ＦＮ－五五二五號車牌係偽造，其內之行車執照亦係
    偽造之物，及被告遲拒供明出售前揭懸掛偽造之ＦＮ－五五二五號車牌自用小客
    車之人之有關年籍資料以供查證等情以觀，被告購買之初，即係明知為贓物而故
    買之。(三)、被告先於偵查中供承前開懸掛偽造之ＤＦ－七三四一號車牌自用小客
    車係向綽號「九百」者以十三萬元以價格所購買等語（見第三三二一號偵查卷第
    九頁），嗣於原審及本院改稱：前揭懸掛偽造之ＤＦ─七三四一號車牌自用小客
    車係綽號「九百」者戊○○所交付，因其曾向戊○○表明欲購車，在戊○○未付
    車輛前，因伊需要代步工具，故戊○○方先交付該部車輛供伊使用云云，二者迴
    異，參諸證人謝慧萱於警訊中證稱：伊有問被告汽車來源，他說買來的等情（見
    第四二八三號偵查卷第十八頁），當以被告在偵訊中所供為真實。又懸掛偽造之
    ＤＦ－七三四一號車牌，引擎號碼ＶＱ00000000號裕隆廠牌自用小客車
    ，市埸價格有七十萬元上下，被告竟得以十三萬元之低價購得，其故買之時，對
    之屬於贓物等情，必知之甚明。證人戊○○於本院雖證稱：伊交給被告汽車，係
    因被告無交通工具向其借用，非以價金購買，亦未告知被告汽車來源云云（見本
    院卷第四十六頁），無非係為圖卸被告刑責而為迴護附和之詞，非可據為有利被
    告之認定。(四)、綜上所述，本件事證明確，被告所否認與辯解無非卸責飾詞，核
    無可採，其犯行洵堪認定。
二、核被告所為，係犯刑法第三百四十九條第二項之故買贓物罪。其先後二次犯行，
    時間緊接，非但犯罪構成要件相同，其方法亦係雷同，故顯係基於概括犯意為之
    ，為連續犯，依法以一罪論並加重其刑。被告於事實欄(2)所載故買贓物犯行，經
    檢察官以八十八年度偵字第五九一七號聲請簡易判決處刑，嗣經原審法院改依通
    常程序，與起訴事實欄(1)載故買贓物犯行合併審理，合予敘明。被告於八十五年
    間，因贓物及違反麻醉藥品管理條例案件，經台灣彰化地方法院分別判處有期徒
    刑三月、有期徒刑六月確定，經定應執行刑有期徒刑七月確定，於八十六年十月
    七日執行完畢，此有臺灣彰化地方法院檢察署刑案資料查註紀錄表及本院被告全
    國前案紀錄表各一紙在卷可稽，茲於五年以內再犯有期徒刑以上之本罪，是為累
    犯，應依法加重其刑。原審依據上述理由，適用刑法第五十六條、第三百四十九
    條第二項、第四十七條，罰金罰鍰提高標準條例第一條前段，並審酌被告乙○○
    犯罪之動機、目的、手段、犯罪所生之危害及犯後態度等一切情狀，量處被告故
    買贓物部分有期徒刑一年之刑。經核其認事用法俱無不合，量刑亦稱允適，被告
    提起上訴，猶執陳詞否認有故買贓物犯行而指摘原判決不當，非有理由，應予駁
    回。又被告另犯連續收受贓物罪，經原審法院於八十九年六月十四日以八十八年
    度易字第一二七三號判處罪刑（上訴於本院審理中），經本院調閱該號卷宗無訛
    ，該案與本件故買贓物犯行，所犯罪名及構成要件均不同，應分論之，被告上訴
    意旨另指本件與上開收受贓物罪有連續犯裁判上一罪關係，應併予審判，亦無理
    由，附予敘明。
據上論斷，應依刑事訴訟法第三百六十八條，判決如主文。
本案經檢察官丙○○到庭執行職務。
中      華      民      國    八十九     年      十一     月     十五   日
                                  臺灣高等法院臺中分院刑事第七庭
                                        審判長法  官  林  榮  龍
                                              法  官  黃  日  隆
                                              法  官  江  錫  麟
右正本證明與原本無異。
不得上訴。
                                              書記官  謝  雅  惠
中      華      民      國    八十九     年      十一     月     十六   日
                                                                        Ｉ


司法院資訊處製作；財團法人民間司法改革基金會備份。
